Inventaris van het archief van het Nederlandse Consulaat-Generaal en Gezantschap in Venezuela, 1840-1954
Nationaal Archief, Den Haag
Nederlands Gezantschap in Venezuela
Gezantschap Venezuela
1840-1954
Z259
10.10 meter; 283 inventarisnummers.
Normale geschreven, getypte en gedrukte teksten. Geen bijzondere handschriften
Nationaal Archief, Den Haag
Consulaat-Generaal Venezuela, 1840-1918
Gezantschap Venezuela, 1918-1954
Gemengde Nederlands-Venezolaanse Commissie, 1903-1904
Het archief bevat stukken betreffende de organisatie van de post, protocollaire zaken, en dossiers over de ontwikkelingen in Venezuela op het gebied van juridische en sociale zaken, economie, cultuur, onderwijs en wetenschap, zoals de opvang van Venezolaanse politieke vluchtelingen op de Nederlandse Antillen en het vestigen van Nederlandse bedrijven in Venezuela.
Archiefvorming
Geschiedenis van de archiefvormer
De eerste Nederlandse handelsagent in Venezuela werd in 1824 benoemd, en in 1826 kreeg deze de titel van consul. Nederland erkende de staat Groot-Colombia, waar Venezuela toen nog deel van uitmaakte, in 1829. Maar omdat Venezuela zich in 1830 van Groot-Colombia afscheidde, werd het in Bogotá gevestigde Nederlandse consulaat-generaal in 1840 verplaatst naar Caracas. Nederland en Venezuela knoopten in 1861 diplomatieke betrekkingen op het niveau van zaakgelastigde aan. In 1921 werden deze vertegenwoordigingen wederzijds tot gezantschappen verheven, om ten slotte in 1954 tot ambassades te worden bevorderd.
Apart moet worden vermeld de Gemengde Nederlands-Venezolaanse Commissie. Na een periode waarin de diplomatieke betrekkingen tussen Nederland en Venezuela waren verbroken, werd in 1903 een gemengde Nederlands-Venezolaanse commissie ingesteld om nog bestaande financiële geschillen voor te leggen. Het ging daarbij om vorderingen door de Nederlandse regering en burgers op Venezuela, waarover nog geen beslissingen langs diplomatieke weg waren genomen. Deze commissie werd in 1904 opgeheven.
Gedurende de periode 1873-1900 en 1908-1921 werden de diplomatieke belangen tussen Venezuela en Nederland waargenomen door Duitsland.
Consuls/Gezanten
1858-1872 T.D.G. Rolandus, consul-generaal
1872-1873 J. Brakel, consul/generaal/zaakgelastigde
1873-1875 S. Gutierrez, Duits waarnemend gezant
1875-1881 E. Stamman, Duits waarnemend gezant
1881-1892 O. Peyer, Duits waarnemend gezant
1892-1894 Graaf von Kleist, Duits waarnemend gezant
1894-1897 Graaf von Rex, Duits waarnemend gezant
1897-1900 dr. Schmidt, Duits waarnemend gezant
1900-1904 mr. A.F. van Leyden, consul-generaal/zaakgelastigde
1904-1909 J.H. de Reus, zaakgelastigde
1909-1912 E. baron von Seckendorff, waarnemend consul-generaal
1913-1921 W.B. Engelbrecht, consul-generaal/waarnemend gezant
1921-1935 W.G.E. d'Artillact Brill, gezant
1935-1939 mr. F.E.H. Groenman, gezant
1939-1943 jhr. P.A. van Buttingha Wichers, gezant
1943-1946 mr. A. Methöfer, gezant
1946-1950 F.W. Craandijk, gezant
1950-1954 dr. R. Riemens, gezant
Geschiedenis van het archiefbeheer
Het archief van de consulaire/diplomatieke vertegenwoordiging te Caracas over de jaren 1840- 1954 werd in verschillende periodes overgebracht naar het ministerie van Buitenlandse Zaken. Het archief over de periode 1840-1937 werd in 1963 overgebracht en in 1969 werd het archief over de periode 1938-1954 overgebracht.
Het archief was tot 1935 geordend volgens het agendastelsel/rubriekenstelsel. Alle ingekomen en uitgaande stukken werden in chronologische volgorde ingeschreven in de agenda en werden op agendanummer opgeborgen. Daarnaast werd een aantal dossiers op rubriek opgeborgen. In 1936 werd het rubriekenstelsel volledig toegepast en werden de stukken opgeborgen aan de hand van een toegekende en in de agenda vermelde code en vervolgens opgeborgen in de dossiers.
Men maakte gebruik van een Romeinse cijfercode dat diverse malen gewijzigd werd door de rubriek regelmatig te veranderen. In 1952 werd een nieuwe decimale code ingevoerd. Het gevolg was dat de oude en de nieuwe code door elkaar heen werden gebruikt. Door het gebruik van verschillende archiefcodes ontstonden overlappingen in jaartallen tussen de dossiers betreffende hetzelfde onderwerp. Dit probleem is opgelost door middel van verwijzingen.
De verwerving van het archief
Het archief is in 2010 door Ministerie van Buitenlandse Zaken overgebracht naar het Nationaal Archief, krachtens artikel 12 van de Archiefwet 1995
Het archief is krachtens bepalingen van de Archiefwet overgebracht.
Inhoud en structuur van het archief
2.05
Inhoud
Het archief bevat stukken betreffende de organisatie van de post, protocollaire zaken, en dossiers over de ontwikkelingen in Venezuela op het gebied van juridische en sociale zaken, economie, cultuur, onderwijs en wetenschap.
Te vinden zijn brieven en rapporten over onderwerpen als de opvang van Venezolaanse politieke vluchtelingen op de Nederlandse Antillen en het vestigen van Nederlandse bedrijven in Venezuela.
Tevens is in deze inventaris het archief van de Gemengde Nederlands-Venezolaanse Commissie over de periode 1903 1904 opgenomen. Na een periode waarin de diplomatieke betrekkingen tussen Nederland en Venezuela waren verbroken, werd een gemengde commissie ingesteld om nog bestaande financiële geschillen voor te leggen. Het ging daarbij om vorderingen door de Nederlandse regering en burgers op Venezuela, waarover nog geen beslissingen langs diplomatieke weg waren genomen.
Selectie en vernietiging
Het archief van de Nederlandse vertegenwoordiging te Caracas over de jaren 1840-1954 had een omvang van 118 dozen (14,75 meter). In 1990 is dit archief bewerkt door het ministerie van Buitenlandse Zaken. Tijdens deze inventarisatie zijn 62 dozen (7,75 meter) vernietigd volgens de vernietigingslijst 1960 van het ministerie van Buitenlandse Zaken. Met het Nationaal Archief (NA) is afgesproken dat er tijdens de herbewerking geen aanvullende selectie plaats zal vinden. Het archiefbestand zal in zijn geheel worden overgebracht naar het NA. Met het NA is afgesproken om geen koppeling te maken met handelingen uit de Basis Selectiedocumenten.
Aanvullingen
Voor dit archief worden geen aanvullingen verwacht.
Ordening van het archief
Tot 1952 maakte men gebruik van een lettercode. Aan elke letter werd een rubriek toegekend. In 1952 is men overgegaan tot het gebruik van de decimale code van het ministerie van Buitenlandse Zaken. De indeling van het archief is gebaseerd op de archiefcode van het ministerie van Buitenlandse Zaken zoals deze in 1978 is vastgesteld. Deze archiefcode bestaat uit 9 hoofdrubrieken met een nadere onderverdeling. De hoofdindeling beslaat de volgende onderwerpen:
code 0
Algemeen
code 1
Organisatie
code 2
Protocol
code 3
Juridische aangelegenheden
code 4
Aangelegenheden van openbare orde, openbare zedelijkheid, openbare gezondheidszorg, openbare veiligheid, volkshuisvesting, leefmilieu
code 5
Waterstaat, verkeer en vervoer, verbindingen en elektronica
code 6
Economie, migratie, arbeid
code 7
Sociale aangelegenheden
code 8
Culturele en wetenschappelijke aangelegenheden, voorlichting
code 9
Staatkunde, landsverdediging, internationale organisaties
De benamingen van deze rubrieken met bijbehorende nummers zijn voor zover daar stukken van werden aangetroffen, overgenomen in deze nieuwe toegang. Dit impliceert dat de nummering van de rubrieken niet numeriek oplopend hoeft te zijn, maar kan verspringen. Wel is gekeken bij rubrieken of de daaraan gekoppelde archiefstukken ook alle genoemde onderwerpen uit de rubrieksnaam besloegen. Waar dit niet het geval was, is de rubrieksnaam aangepast.
Het codenummer is feitelijk een onderwerpsnummer. Dit betekent dat onder één onderwerp meerdere dossiers kunnen vallen die hetzelfde codenummer hebben. Voor het bepalen van de plaats van een archiefstuk binnen de inventaris is gekeken naar de code welke oorspronkelijk aan het archiefstuk is gegeven. Op basis van die code is het archiefstuk onder een rubriek geplaatst. Alleen in die gevallen waarin de gegeven code niet overeenkwam met de inhoud van het dossier, is deze code losgelaten en zijn de stukken geplaatst in de rubriek waar ze inhoudelijk thuis horen.
Aanwijzingen voor de gebruiker
Openbaarheidsbeperkingen
Volledig openbaar.
Materiële beperkingen
Aanvraaginstructie
Openbare archiefstukken kunnen online worden aangevraagd en gereserveerd. U kunt dit ook via de terminals in de studiezaal van het Nationaal Archief doen. Om te kunnen reserveren dient u de volgende stappen te volgen:
U maakt een profiel aan op www.gahetna.nl, en logt vervolgens in
Via de archiefinventaris (alleen de beschrijvingen met rode nummers) selecteert u het gewenste archiefstuk door op de knop 'Reserveren' te klikken
In het volgende scherm geeft u aan op welke dag u het archiefstuk wilt inzien
Indien u zich bevindt in de studiezaal en een tafelnummer heeft ontvangen kunt u dit nummer vermelden. Als u geen tafelnummer heeft kunt u tafelnummer 777 laten staan
Vervolgens bevestigt u uw reservering door deze te versturen.
Verwant materiaal
Beschikbaarheid van kopieën
Verwante archieven
2.05.261- Inventaris van de Nederlandse Ambassade in Venezuela (Caracas), 1955-1974.
Beschrijving van de series en archiefbestanddelen
- Archief 1840-1952, 1.
  - Stukken van algemene aard, 1.1.
    - Agenda's, correspondentie, brievenboeken
      - Brievenboeken, 1840-1904; 1-11; 11 banden
        Met hiaten
        - 1840 jul. 27 - 1846 apr. 16, 1
        - 1846 apr. 17 - 1849 feb. 7, 2
        - 1849 feb. 13 - 1850 feb. 21, 3
        - 1850 feb. 21 - 1856 jan. 25, 4
          Papier is in zeer slechte staat
        - 1857 feb. 21 - 1859 jan. 29, 5
        - 1858 dec. 25 - 1862 sep. 27, 6
        - 1862 okt. 6 - 1868 dec. 23, 7
        - 1903 mei 26 - 1903 jul. 21, 8
        - 1903 jul. 21 - 1903 okt. 31, 9
        - 1903 nov. 2 - 1904 jan. 11, 10
        - 1904 jan. 11 - 1904 mrt. 1, 11
      - Ingekomen stukken van het ministerie van Buitenlandse Zaken, 1840-1917; 12-13; 2 pakken
        - 1840-1880, 12
        - 1908-1917, 13
      - Correspondentie met de gouverneur van Curaçao, 1876-1880; 14; 1 omslag
      - Ingekomen- en minuten van uitgaande stukken, 1881-1935; 15-30; 9 pakken - 6 omslagen
        - 1881-1895, 15
        - 1896-1900, 16
        - 1901, 17
        - 1902, 18; 1 omslag
        - 1903, 20
        - 1904, 21; 1 omslag
        - 1905-1906, 22
        - 1907-1908, 23
        - 1909-1916, 24
        - 1918-1921, 25
        - 1922-1924, 26
        - 1925-1926, 27; 1 omslag
        - 1927-1928, 28; 1 omslag
        - 1929-1931, 29; 1 omslag
        - 1932-1935, 30; 1 omslag
      - Agenda's van ingekomen en uitgaande stukken, 1900-1952; 31-84; 54 delen
        - 1900 mei 8 - 1901 jun. 27, 31
        - 1901 jul. 1 - 1902 dec. 27, 32
        - 1903 jan. 7 - 1903 dec. 1, 33
        - 1903 dec. 1 - 1904 mrt. 25, 34
        - 1904 mrt. 25 - 1904 nov. 9, 35
        - 1904 nov. 10 - 1905 jun. 26, 36
        - 1905 jun. 26 - 1906 mrt. 9, 37
        - 1906 mrt. 9 - 1907 jun. 11, 38
        - 1907 jun. 11 - 1908 jul. 20, 39
        - 1906 jul. 21 - 1907 mei 3, 40
        - 1908 jul. 23 - 1908 dec. 29, 41
        - 1909 jan. 2 - 1909 dec. 30, 42
        - 1910 jan. 1 - 1910 dec. 21, 43
        - 1911 jan. 4 - 1911 dec. 30, 44
        - 1912 jan. 4 - 1912 dec. 31, 45
        - 1913 jan. 2 - 1913 dec. 31, 46
        - 1914 jan. 6 - 1914 dec. 28, 47
        - 1915 jan. 4 - 1915 dec. 30, 48
        - 1916 jan. 3 - 1916 dec. 29, 49
        - 1917 jan. 2 - 1917 dec. 26, 50
        - 1917 apr. 16 - 1917 sep. 11, 51
        - 1918 mrt. 8 - 1918 dec. 31, 52
        - 1919 jan. 1 - 1919 dec. 31, 53
        - 1920 jan. 1 - 1920 dec. 31, 54
        - 1921 jan. 1 - 1921 mei 18, 55
        - 1921 jan. 1 - 1921 okt. 15, 56
        - 1921 okt. 17 - 1922 feb. 9, 57
        - 1922 feb. 10 - 1922 jul. 8, 58
        - 1922 jul. 10 - 1923 mrt. 5, 59
        - 1923 mrt. 5 - 1925 feb. 26, 60
        - 1925 feb. 26 - 1927 mrt. 22, 61
        - 1927 mrt. 22 - 1930 jul. 10, 62
        - 1930 jul. 10 - 1934 feb. 16, 63
        - 1934 feb. 16 - 1936 dec. 31, 64
        - 1937 jan. 1 - 1937 dec. 31, 65
        - 1938 jan. 3 - 1938 dec. 31, 66
        - 1939 jan. 2 - 1939 dec. 30, 67
        - 1939 jan. 2 - 1939 dec. 30, 68
        - 1941 jan. 2 - 1941 dec. 31, 69
        - 1942 jan. 2 - 1942 aug. 8, 70
        - 1942 aug. 9 - 1943 apr. 16, 71
        - 1943 apr. 16 - 1944 apr. 10, 72
        - 1944 apr. 10 - 1944 dec. 31, 73
        - 1945 jan. 2 - 1945 dec. 31, 74
        - 1946 jan. 1 - 1946 dec. 31, 75
        - 1947 jan. 2 - 1947 sep. 26, 76
        - 1947 sep. 26 - 1947 dec. 31, 77
        - 1948 jan. 2 - 1948 dec. 31, 78
        - 1949 jan. 3 - 1949 dec. 8, 79
        - 1949 dec. 8 - 1949 dec. 31, 80
        - 1950 jan. 2 - 1950 sep. 26, 81
        - 1950 sep. 26 - 1951 mei 21, 82
        - 1951 mei 21 - 1951 dec. 31, 83
        - 1952 jan. 2 - 1952 jul. 23, 84
      - Agenda van ingekomen- en uitgaande geheime stukken, 1903-1904; 85; 1 deel
      - Brievenboek; geheime correspondentie, 1903-1904; 86; 1 band
      - Klappers op de agenda's, 1903-1919; 87-97; 11 delen
        - 1900, geselecteerd naar onderwerp, 87
        - 1903, geselecteerd naar onderwerp, 88
        - 1904, geselecteerd op adressen, 89
        - 1904, geselecteerd naar onderwerp, 90
        - 1905, geselecteerd naar onderwerp, 91
        - 1905, geselecteerd op adressen, 92
        - 1906, geselecteerd naar onderwerp, 93
        - 1906, geselecteerd op adressen, 94
        - 1907-1908, geselecteerd op adressen, 95
        - 1918, geselecteerd naar onderwerp, 96
        - 1919, geselecteerd naar onderwerp, 97
  - Stukken van bijzondere aard, 1.2.
    - Dienstreizen, 1.2.01.
      - Verslag van de gezant mr. A.F. van Leyden inzake zijn dienstreis naar Columbia, 1901; 98; 1 omslag
        Afschrift
      - Stukken betreffende een dienstreis van de gezant W.G.E. d'Arlittact Brill naar Trinidad en Curaçao, 1921; 99; 1 omslag
      - Rapport van het ministerie van Buitenlandse Zaken inzake de dienstreis van de gezantschapssecretaris C.H.J. Schuller tot Peursum langs de grote verkeersweg van de Andes, 1921; 100; 1 omslag
    - Politieke aangelegenheden, 1.2.02.
      - Venezuela, 1.2.02.1.
        - Stukken betreffende het verbod van de Venezolaanse regering op de toelating van zeilschepen afkomstig van de Nederlandse Antillen in Venezolaanse havens, 1905; 101; 1 omslag
        - Stukken betreffende de arrestatie van J. Allee wegens smokkelarij en medeplichtigheid bij het transport van Venezolaanse revolutionairen van Curaçao naar Venezuela, 1905-1907; 102; 1 omslag
        - Stukken betreffende de verbreking van de diplomatieke betrekkingen tussen Nederland en Venezuela als gevolg van kritiek van de gezant J.H. de Reus op de Venezolaanse benadeling van de handel en scheepvaart van Curaçao, 1908; 103; 1 omslag
        - Rapporten aan het ministerie van Buitenlandse Zaken inzake de politieke situatie in Venezuela, 1913-1951; 104-106; 2 pakken - 1 omslag
          - 1913-1914, 104
          - 1935-1940, 105; 1 pak
          - 1937-1951, 106; 1 pak
        - Stukken betreffende de voorbereidingen tot het herstel van de diplomatieke betrekkingen tussen Nederland en Venezuela, 1917-1921; 107; 1 omslag
        - Stukken betreffende gesloten uitleveringsverdragen tussen Nederland, Columbia en Venezuela, 1923-1935; 108; 1 omslag
        - Stukken betreffende de Nederlandse diplomatieke afvaardiging naar het eeuwfeest van het pan-Amerikaans Congres in Panama, 1926; 109; 1 omslag
        - Stukken betreffende een overval van 500 revolutionaire Venezolanen op het waterfront te Willemstad in Curaçao op 8/9 juni 1929, 1929-1934; 110; 1 omslag
        - Stukken betreffende de samenwerking tussen de Nazi's en de Phalanggistas in Venezuela, 1940-1941; 111; 1 omslag
        - Stukken betreffende de "Bolivar herdenking" inzake de 100-jarige herdenking van de overbrenging van het stoffelijk overschot onder escorte van een Nederlands oorlogsschip in 1842, 1942-1943; 112; 1 omslag
        - Stukken betreffende de ambtsaanvaarding van president Rafaël Leonidas Trujillo Molina alsmede de herdenking van het 100-jarig bestaan van de Dominicaanse Republiek, 1942-1944; 113; 1 omslag
        - Stukken betreffende Europese bezittingen op het Westelijk halfrond, 1949; 114; 1 omslag
        - Stukken betreffende het grensgeschil tussen Venezuela en Groot-Brittannië inzake Brits-Guyana, 1951; 115; 1 omslag
          Bevat in hoofdzaak krantenartikelen
      - Columbia en Panama, 1.2.02.2.
        - Stukken betreffende de politieke situatie in Colombia, 1904; 116; 1 omslag
        - Stukken betreffende de politieke situatie in Panama, 1904-1905; 117; 1 omslag
        - Rapport aan het ministerie van Buitenlandse Zaken inzake de algemene situatie in Colombia samengesteld door de vice-consul Methöfer te Caracas, 1924; 118; 1 omslag
    - Consulaten, 1.2.03.
      - Venezuela, 1.2.03.1.
        - Stukken betreffende de Nederlandse consulaten in Venezuela, 1901-1951; 119-131; 13 omslagen
          - Barcelona 1912-1933 en 1943-1948, 119
          - Barquisimeto 1924, 120
          - Caracas 1910-1936, 121
          - Carupano en Puerto Cabello 1910-1928, 122
          - Ciudad Bolivar 1901-1926, 123
          - Coro 1910-1918 en 1949-1951, 124
          - Cumana 1926-1930, 125
          - La Guayra 1931-1933, 126
          - Maracaibo 1931-1943, 127
          - Pampatar 1928-1934, 128
          - Tovar 1929-1930, 129
          - Tucacas 1926, 130
          - Valencia 1924-1926, 131
        - Jaarverslagen van de Nederlandse consulaten in La Guayra, Maracaibo, Ciudad Bolivar en Rio Hacha, 1911-1916; 132; 1 omslag
      - Columbia, 1.2.03.2.
        - Stukken betreffende de Nederlandse consulaten Barranquilla, Bogota en Rio Hacha in Colombia, 1905-1908; 133; 1 omslag
        - Stukken betreffende de Nederlandse consulaten te Colombia, 1912-1931; 134-138; 5 omslagen
          - Baranquilla 1922-1928, 134
          - Bogota 1926-1931, 135
          - Cartagena 1912-1931, 136
          - Rio Hacha 1913-1916, 137
          - Santa Maria 1926-1928, 138
      - Britse koloniën, 1.2.03.3.
        - Stukken betreffende Nederlande consulaten in de Brits West-Indische gebieden, 1920-1947; 139-146; 8 omslagen
          - Bridgetown 1922-1925, 139
          - Castries, St. Lucia 1922-1951, 140
          - Georgetown 1921-1922, 141
          - Kingston 1923, 142
          - Port of Spain 1930-1934, 143
          - St. George en Hamilton, Bermuda 1921-1925, 144
          - St. John 1923-1947, 145
          - St. Kitts 1920-1928, 146
      - Franse koloniën, 1.2.03.4.
        - Stukken betreffende Nederlandse consulaten op de Franse Antillen en te Cayenne, 1919-1950; 147-149; 3 omslagen
          - Cayenne 1922-1926, 147
          - Fort de France 1919-1929, 148
          - Point à Pitre 1930-1950, 149
      - Costa Rica en Panama, 1.2.03.5.
        - Stukken betreffende het Nederlandse consulaat in Panama, 1904-1908; 150; 1 pak
        - Stukken betreffende benoemingen van Nederlandse consuls en vice-consuls in de republiek Panama, 1908-1913; 151; 1 omslag
        - Stukken betreffende het Nederlandse consulaat te Costa Rica, 1933-1935; 152; 1 omslag
    - Scheepvaart, 1.2.04.
      - Stukken betreffende de aanhouding en opbrenging van Nederlandse schepen gestationeerd op de Nederlandse Antillen door schepen van de Venezolaanse kustwacht, 1903-1908; 153-167; 15 omslagen
        - 29e Agosto 1904, 153
        - Atala 1904, 154
        - Carmita 1905-1906, 155
        - Estelita 1903-1904, 156
        - Justicia 1908, 157
        - Labrador 1906, 158
        - Los Hermanos Refugio 1904-1905, 159
        - Mabel 1904, 160
        - Maria Trinidad 1905, 161
        - Nueva Aquila 1905, 162
        - Refugio 1903-1904, 163
        - Rosalina 1906, 164
        - Salvador 1904-1906, 165
        - Santa Maria 1903-1905, 166
        - Transvaal 1905-1906, 167
      - Stukken betreffende wederzijdse eisen tot schadevergoeding voor het aanhouden en opbrengen van schepen door de Venezolaanse en Nederlandse kustwacht, 1918-1934; 168; 1 omslag
      - Stukken betreffende incidenten met schepen en personen in de wateren tussen de Nederlandse Antillen en Venezuela, 1935-1937; 169; 1 omslag
      - Stukken betreffende de moord op kapitein C. Th. Dito van de CSM tanker 'Susane' in november 1937, 1938-1939; 170; 1 omslag
      - Stukken betreffende de controle op de schoenervaart en het incident met de schipbreukelingen van de "Fabian", 1940-1944; 171; 1 omslag
      - Stukken betreffende de aanhouding en het opbrengen van de Nederlandse motorboot Nelson door schepen van de Venezolaanse kustwacht, 1942-1944; 172; 1 omslag
    - Juridische aangelegenheden, 1.2.05.
      - Registers van kennisgevingen tot het behoud van de Nederlandse nationaliteit, 1877-1920; 173-174; 2 delen
        - 1877-1913, 173
        - 1893-1920, 174
          Boekwerk verkeert in slechte staat
      - Correspondentie met het gouvernement van de Nederlandse Antillen inzake de aanhouding van Rafaël Simon Urbina, 1922-1936; 175; 1 omslag
      - Stukken betreffende nalatenschappen, 1925-1935; 176; 1 pak
    - Migratie, 1.2.06.
      - Stukken betreffende immigratie en kolonisatie in Venezuela en Colombia, 1921-1932; 177; 1 omslag
      - Stukken betreffende emigratiemogelijkheden van Nederlanders naar Venezuela, Trinidad en Tobago, 1936-1939; 178; 1 omslag
    - Handel, 1.2.07.
      - Stukken betreffende de Venezolaanse handelsagent te Curaçao, 1903-1904; 179; 1 omslag
      - Stukken betreffende een onderzoek naar de export van Nederlandse kaas naar Venezuela, 1904; 180; 1 omslag
      - Rapporten aan het ministerie van Buitenlandse Zaken inzake de economische situatie in Venezuela, 1904-1951; 181-183; 3 omslagen
        - 1904-1905, 181
        - 1921-1944, 182
        - 1947-1951, 183
      - Stukken betreffende een onderzoek naar bezoeken van handelsreizigers aan Venezuela, 1907; 184; 1 omslag
      - Rapport aan het ministerie van Buitenlandse Zaken inzake de handelsbetrekkingen tussen Nederland en de Kleine Antillen, 1919; 185; 1 omslag
        Afschriften
      - Stukken betreffende de handelsbetrekkingen tussen Venezuela en Suriname, 1921-1944; 186; 1 omslag
      - Rapport inzake de politieke, commerciële en economische situatie in Colombia in de periode 1926-1930, 187; 1 omslag
      - Stukken betreffende handelsbetrekkingen tussen Venezuela en diverse mogendheden, 1938-1940; 188; 1 omslag
      - Stukken betreffende een schikking tussen Nederland en Venezuela met betrekking tot voorkoming en beteugeling van de smokkelhandel, 1938-1940; 189; 1 omslag
      - Stukken betreffende een heffing van speciale Antillenrechten en de instelling van een vrijhaven in Venezuela, 1938-1943; 190; 1 omslag
      - Stukken betreffende een bezoek van een Britse handelsmissie aan Venezuela, 1941; 191; 1 omslag
    - Landbouw, 1.2.08.
      - Stukken betreffende de landbouw in Venezuela, 1935-1944; 192; 1 omslag
    - Petroleumindustrie, 1.2.09.
      - Stukken betreffende de baai van Maracaibo als gevolg van de ontwikkeling van de petroleumindustrie, 1923-1925; 193; 1 omslag
      - Stukken betreffende de concessies van de Venezuelan Oil Concessions Ltd. (VOC), 1924-1925; 194; 1 omslag
      - Stukken betreffende de petroleumbelangen in Venezuela en Colombia, 1925-1931; 195; 1 omslag
      - Stukken betreffende de bouw van een petroleumhaven te Paraguana, 1926; 196; 1 omslag
      - Stukken betreffende het nieuwe reglement op de Venezolaanse petroleumwet van 1928, 1930; 197; 1 omslag
      - Stukken betreffende petroleumindustrie in Venezuela, 1936-1951; 198; 1 pak
      - Stukken betreffende een bezoek van de Nederlandse gezant aan de olie-installaties Koninklijke Shell te Venezuela, 1950; 199; 1 omslag
    - Personeel, 1.2.10.
      - Stukken betreffende de accreditering van J.H. de Reus, gezant te Caracas als Nederlands zaakgelastigde bij de regeringen van Colombia en Panama, 1904; 200; 1 omslag